---
title: "belajarR"
author: "Akmal Hasan"
date: "`r Sys.Date()`"
output: html_document
---

```{r setup, include=FALSE}
knitr::opts_chunk$set(echo = TRUE)
```
kenapa furniture tidak profitable ?


membaca dataset
```{r}
retail <- read.csv('data_input/retail.csv',stringsAsFactors = TRUE)
```

melihat cuplikan data
```{r}
head(retail, n=3)
```

Cek struktur data
```{r}
str(retail)
```
beberapa data perlu diubah :
- row, quantity                                     = tetap int
- order.ID, customer.Id, Product.Id, Product.Name   = ubah ke character
- Order.Date, Ship.Date                             = ubah ke date
- Ship.Mode, Segment, Category, Sub.Category        = tetap factor
- sales,discount dan profit                         = tetap num

```{r}
retail$Order.ID <- as.character(retail$Order.ID)
retail$Customer.ID <- as.character(retail$Customer.ID)
retail$Product.ID <- as.character(retail$Product.ID)
retail$Product.Name <- as.character(retail$Product.Name)

```


```{r}
retail$Quantity <- as.numeric(retail$Quantity)
```




```{r}
retail$Order.Date <- as.Date(retail$Order.Date, format= '%m/%d/%y')
retail$Ship.Date <- as.Date(retail$Ship.Date, format= '%m/%d/%y')

```

```{r}
head(retail$Order.Date, n=3)
```

```{r}
summary(retail)
```

cek mising value
```{r}
anyNA(retail)
```
mendapatkan informasi 

```{r}
urutdisc <- aggregate(x = Discount ~ Category, #formula digantikan X
          data = retail,
          FUN = sum)

urutdisc2 <- order(urutdisc$Discount, decreasing = TRUE)
urutdisc[urutdisc2,]
```
```{r}
aggregate(x = Profit ~ Category, #formula digantikan X
          data = retail,
          FUN = sum)
```

```{r}
table(retail$Category)
```


```{r}
retail$Duration <- difftime(
  time1 = retail$Ship.Date,
  time2 = retail$Order.Date,
  units = "days")
head(retail)
```
```{r}
table(retail$Duration)
```

```{r}
aggregate(x = Discount ~ Category, #formula digantikan X
          data = retail,
          FUN = mean)
```
```{r}
aggregate(x = Profit ~ Category, #formula digantikan X
          data = retail,
          FUN = mean)
```
```{r}
aggregate(x = Quantity ~ Category, #formula digantikan X
          data = retail,
          FUN = sum)
```


```{r}
unique(retail$Discount)
length(unique(retail$Discount))
```
```{r}
aggregate(x= Profit ~ Discount, 
          data = retail,
          FUN = sum)
```
insight : - discount yang diatas 30% persen akan menghasilkan profit negatif

```{r}
loss <-  retail[retail$Profit < 0, ]
loss
```
```{r}
aggregate( x = Profit ~ Discount,
           data = loss,
           FUN = sum
           )
```
```{r}
aggregate(x = Profit ~ Ship.Mode,
          data = loss,
          FUN = sum)
```
insight : - kebanyakan data transaksi furniture menggunakan standard class. pengiriman dengan standard class menyebabkan perusahaan menanggung biaya pengiriman

